臺灣宜蘭地方法院刑事判決
111年度易字第164號
公  訴  人  臺灣宜蘭地方檢察署檢察官
被      告  林俊仁



上列被告因竊盜案件，經檢察官提起公訴（111年度偵字第1961
號），本院判決如下：
    主  文
乙○○犯侵入住宅竊盜罪，處有期徒刑柒月。
    犯罪事實
一、乙○○意圖為自己不法所有，基於侵入住宅竊盜之犯意，接續
    於民國110年2月21日12時37分許、同日15時許，侵入位於宜
    蘭縣○○市○○路00巷0號至13號之我家芳鄰社區住宅大樓內，
    在如附表所示地點外之樓梯間走廊上，徒手竊取如附表所示
    所有人所有之財物，得手後即逃離現場。嗣警調閱現場監視
    錄影畫面，始悉上情。
二、案經宜蘭縣政府警察局宜蘭分局報告臺灣宜蘭地方檢察署檢
    察官偵查起訴。
    理  由
壹、程序部分
    本判決所引用傳聞證據之證據能力，當事人於本院審理程序
    中均表示同意有證據能力（見本院卷第56頁至第60頁）。基
    於尊重當事人對於傳聞證據之處分權，及證據資料愈豐富愈
    有助於真實發現之理念，審酌該等證據作成時並無違法取證
    或顯不可信之瑕疵，以之作為證據應屬適當，依刑事訴訟法
    第159條之5規定及最高法院104年度第3次刑事庭會議決議意
    旨，認該等證據資料均有證據能力。至本判決所引之非供述
    證據，與本案均有關連性，亦無證據證明係實施刑事訴訟程
    序之公務員以不法方式所取得，依刑事訴訟法第158條之4之
    反面解釋，當有證據能力。
貳、實體部分
一、訊據被告乙○○對於上開犯罪事實坦承不諱（見偵卷第7頁至
    第11頁、第90頁至第91頁、本院卷第56頁、第61頁），核與
    證人即被害人壬○○、林○萱（92年7月生，真實姓名、年籍詳
    卷）、甲○○、庚○○、辛○○、己○○、戊○○、丁○○、丙○○、證人
    黃美玲於警詢中之證述相符（見偵卷第12頁至第39頁），並
    有宜蘭縣政府警察局宜蘭分局扣押筆錄暨扣押物品目錄表（
    見偵卷第49頁至第53頁）、監視器錄影畫面翻拍照片（見偵
    卷第55頁至第61頁）、扣案物照片（見偵卷第61頁至第66頁
    ）各1份、公路監理電子閘門查詢資料2份在卷可稽，足認被
    告上開自白與事實相符，本件事證明確，被告上開犯行堪以
    認定，應予依法論科。
二、論罪
　㈠按刑法第321條第1項第1款之夜間侵入住宅竊盜罪，其所謂「
    住宅」，乃指人類日常居住之場所而言，公寓亦屬之。至公
    寓樓下之「樓梯間」，雖僅供各住戶出入通行，然就公寓之
    整體而言，該樓梯間為該公寓之一部分，而與該公寓有密切
    不可分之關係，故於夜間侵入公寓樓下之樓梯間竊盜難謂無
    同時妨害居住安全之情形，自應成立刑法第321條第1項第1
    款夜間侵入住宅竊盜罪（最高法院76年度台上字第2972號判
    決意旨參照）。揆諸前揭判決意旨，被告未經許可擅自進入
    被害人9人住處之樓梯間，自屬侵入住宅無訛。
　㈡核被告所為，係犯刑法第321條第1項第1款之侵入住宅竊盜罪
    。
　㈢被告所為本案犯行，均係基於同一竊盜目的，於密接之時間
    及地點，進入我家芳鄰社區住宅大樓內，在如附表所示地點
    外之樓梯間走廊上竊取被害人9人所有如附表所示之物品，
    各行為之獨立性極為薄弱，依一般社會健全觀念，在時間差
    距上，難以強行分開，在刑法評價上，應以視為數個舉動之
    接續施行，而合為包括之一行為予以評價，較為合理，則被
    告所為上開侵入住宅竊盜之行為，應論以接續犯。又被告以
    一行為竊取9人之財物，核屬同種想像競合犯，依刑法第55
    條之規定從一重處斷。
　㈣至被害人林○萱雖為兒童及少年福利與權益保障法第2條所稱
    之少年，然觀被告為本案犯行之時，被害人林○萱並未在場
    ，且綜觀全卷，亦無證據顯示被告知悉被害人林○萱為少年
    ，基於罪疑唯輕原則，爰不適用兒童及少年福利與權益保障
    法第112條第1項前段就被告故意對少年實施犯罪之行為加重
    其刑，附此敘明。
　㈤本件被告構成累犯，然不予加重其最低本刑： 
　　⒈被告前因公共危險案件，經臺灣高等法院以105年度交上訴
      字第53號判決處有期徒刑7月，並經最高法院以106年度台
      上字第608號判決駁回上訴確定，於106年10月26日執行完
      畢等情，此有臺灣高等法院被告前案紀錄表在卷可查。被
      告於前案執行完畢後，5年以內故意再犯本件有期徒刑以
      上之罪，依刑法第47條第1項規定為累犯（參考司法院「
      刑事判決精簡原則」，判決主文不再記載累犯加重事由）
      。
　　⒉按刑法第47條第1項規定：「受徒刑之執行完畢，或一部之
      執行而赦免後，5年以內故意再犯有期徒刑以上之罪者，
      為累犯，加重本刑至二分之一。」有關累犯加重本刑部分
      ，不生違反憲法一行為不二罰原則之問題。惟其不分情節
      ，基於累犯者有其特別惡性及對刑罰反應力薄弱等立法理
      由，一律加重最低本刑，於不符合刑法第59條所定要件之
      情形下，致生行為人所受之刑罰超過其所應負擔罪責之個
      案，其人身自由因此遭受過苛之侵害部分，對人民受憲法
      第8條保障之人身自由所為限制，不符憲法罪刑相當原則
      ，牴觸憲法第23條比例原則。於此範圍內，有關機關應自
      本解釋公布之日起2年內，依本解釋意旨修正之。於修正
      前，為避免發生上述罪刑不相當之情形，法院就該個案應
      依本解釋意旨，裁量是否加重最低本刑（司法院釋字第77
      5號解釋文參照）。是依上開解釋意旨，本院就被告上開
      構成刑法第47條第1項累犯之事由，就最低本刑部分是否
      應加重其刑一事，自應予以裁量。然除卷附之上開前案紀
      錄表外，檢察官就大法官釋字第775號解釋文所明示，關
      於累犯者有其特別惡性及對刑罰反應力薄弱而加重最低本
      刑部分，並未具體指出證明方法，故此部分列為刑法第57
      條第5款所定「犯罪行為人之品行」進行審酌，而無刑法
      第47條累犯加重規定之適用（最高法院110年度台上大字
      第5660號裁定意旨參照）。
三、爰審酌被告為智識成熟之人，非無謀生能力，竟不思以正當
    途徑賺取財富，而為本案竊盜犯行，並竊取多數被害人之財
    物，侵害他人之財產法益，所為實有不該；兼衡被告始終坦
    承犯行，本件主動歸還犯罪所得，大學肄業之智識程度，目
    前為遊覽車司機，已婚，育有1名未成年子女等一切情狀，
    量處如主文所示之刑，以資懲儆。
四、被告本案竊得如附表所示之物，均已分別發還予被害人9人
    等情，並有贓物認領保管單9份在卷可稽（見偵卷第40頁至
    第48頁），依刑法第38條之1第5項之規定，不予宣告沒收。
據上論斷，應依刑事訴訟法第299條第1項前段，刑法第321條第1
項第1款、第55條、第47條第1項，刑法施行法第1條之1第1項，
判決如主文。
本案經檢察官吳舜弼提起公訴，檢察官張學翰到庭執行職務。
中　　華　　民　　國　　111 　年　　6 　　月　　24　　日
                  刑事第五庭  法  官  李蕙伶　　　　　
以上正本證明與原本無異。
本判決為第一審判決，當事人如不服本判決，應於收受送達後20
日內向本院提出上訴書狀（須按他造當事人之人數附繕本）；告
訴人、被害人如不服本判決，應請求檢察官於上訴期間內提出上
訴。若有上訴權人均未提出上訴，待判決確定後本件將送檢察署
執行，檢察署將以傳票或命令告知被告有關執行之事宜，被告勿
庸於收到本判決後即前來本院或檢察署繳納易科罰金或進行其他
執行事項。
　　　　　　　　　            書記官  陳靜宜　　　　　　
中　　華　　民　　國　　111 　年　　6 　　月　　24　　日
附錄本案論罪科刑法條：
中華民國刑法第321條
犯前條第1項、第2項之罪而有下列情形之一者，處6月以上5年以
下有期徒刑，得併科50萬元以下罰金：
一、侵入住宅或有人居住之建築物、船艦或隱匿其內而犯之。
二、毀越門窗、牆垣或其他安全設備而犯之。
三、攜帶兇器而犯之。
四、結夥三人以上而犯之。
五、乘火災、水災或其他災害之際而犯之。
六、在車站、港埠、航空站或其他供水、陸、空公眾運輸之舟、
    車、航空機內而犯之。
前項之未遂犯罰之。

附表：
編號 所有人 犯罪地點 遭竊物品 （犯罪所得） 01. 壬○○ 宜蘭縣○○市○○路00巷0號3樓 NIKE灰色布鞋 1雙  02. 林○萱  宜蘭縣○○市○○路00巷0號4樓 ⒈NIKE白色布鞋 1雙 ⒉無品牌棕色鞋 1雙 03. 甲○○ 宜蘭縣○○市○○路00巷0○0號5樓 BIRKENSTOCK白色拖鞋 1雙 04. 庚○○ 宜蘭縣○○市○○路00巷0號6樓 ADIDAS黑色拖鞋 1雙 05. 辛○○ 宜蘭縣○○市○○路00巷0號4樓 ⒈NEW BALANCE白色布鞋 1雙 ⒉VANS黑色布鞋 1雙 06. 己○○ 宜蘭縣○○市○○路00巷00號5樓 REEBOX藍色拖鞋 1雙 07. 戊○○ 宜蘭縣○○市○○路00巷0號5樓 NIKE黑色布鞋 1雙 08. 丁○○ 宜蘭縣○○市○○路00巷00號2樓 ⒈NIKE白色布鞋 1雙 ⒉PUMA黑色布鞋 1雙 09. 丙○○ 宜蘭縣○○市○○路00巷0○0號3樓 PUMA黑色布鞋 1雙